# foghlaim.yaml - "to learn"
infinitive: foghlaim
root: foghl
type: 2nd conjugation
meaning: to learn
conjugations:
  # Indicative Mood
  present:
    singular:
      first: foghlaimím
      second: foghlaimíonn tú
      thirdMasc: foghlaimíonn sé
      thirdFem: foghlaimíonn sí
    plural:
      first: foghlaimímid
      second: foghlaimíonn sibh
      third: foghlaimíonn siad
    autonomous: foghlaimítear
  
  past:
    singular:
      first: d'fhoghlaim mé
      second: d'fhoghlaim tú
      thirdMasc: d'fhoghlaim sé
      thirdFem: d'fhoghlaim sí
    plural:
      first: d'fhoghlaimíomar
      second: d'fhoghlaim sibh
      third: d'fhoghlaim siad
    autonomous: foghlaimíodh
  
  future:
    singular:
      first: foghlaimeoidh mé
      second: foghlaimeoidh tú
      thirdMasc: foghlaimeoidh sé
      thirdFem: foghlaimeoidh sí
    plural:
      first: foghlaimeoimid
      second: foghlaimeoidh sibh
      third: foghlaimeoidh siad
    autonomous: foghlaimeofar
  
  # Habitual Past and Present
  habitual_present:
    singular:
      first: foghlaimím
      second: foghlaimíonn tú
      thirdMasc: foghlaimíonn sé
      thirdFem: foghlaimíonn sí
    plural:
      first: foghlaimímid
      second: foghlaimíonn sibh
      third: foghlaimíonn siad
    autonomous: foghlaimítear
  
  habitual_past:
    singular:
      first: d'fhoghlaimínn
      second: d'fhoghlaimíteá
      thirdMasc: d'fhoghlaimíodh sé
      thirdFem: d'fhoghlaimíodh sí
    plural:
      first: d'fhoghlaimímis
      second: d'fhoghlaimíodh sibh
      third: d'fhoghlaimíodh siad
    autonomous: d'fhoghlaimítí
  
  # Conditional Mood
  conditional:
    singular:
      first: d'fhoghlaimeóinn
      second: d'fhoghlaimeofá
      thirdMasc: d'fhoghlaimeodh sé
      thirdFem: d'fhoghlaimeodh sí
    plural:
      first: d'fhoghlaimeoimis
      second: d'fhoghlaimeodh sibh
      third: d'fhoghlaimeodh siad
    autonomous: d'fhoghlaimeofaí
  
  # Imperative Mood
  imperative:
    singular:
      first: foghlaimím
      second: foghlaim
      thirdMasc: foghlaimíodh sé
      thirdFem: foghlaimíodh sí
    plural:
      first: foghlaimímis
      second: foghlaimígí
      third: foghlaimídís
    autonomous: foghlaimítear

notes: "Foghlaim is a 2nd conjugation verb meaning 'to learn'. Note that it takes the prefix 'd'' in the past tense, which is common for verbs beginning with 'f'. The stem changes to 'foghlaime-' in the future tense and conditional mood, which is typical of many 2nd conjugation verbs."
